【裁判字號】    96,易,257
【裁判日期】    970110
【裁判案由】    毒品危害防制條例
【裁判全文】
臺灣宜蘭地方法院刑事判決               96年度易字第257號
公  訴  人  臺灣宜蘭地方法院檢察署檢察官
被      告  甲○○
上列被告因違反毒品危害防制條例案件，經檢察官提起公訴（96
年度毒偵字第567號），本院判決如下：
    主  文
本件免訴。
    理  由
一、公訴意旨如附件起訴書所載。
二、按曾經判決確定者，應諭知免訴之判決，並得不經言詞辯論
    為之，刑事訴訟法第302第1款及第307 條分別定有明文；該
    項訴訟法上所謂一事不再理之原則，於實質上一罪或裁判上
    一罪，均有其適用，最高法院著有60年台非字第77號判例可
    資參照。
三、被告甲○○前於民國96年4月15日下午5時48分許為警採尿（
    起訴書誤載為4時30 分），送驗結果呈海洛因及甲基安非他
    命之陽性反應，有卷附之慈濟大學濫用藥物檢驗中心檢驗總
    表及應受尿液採驗人尿液檢體採集送驗紀錄表各1 紙可資參
    照，檢察官認被告施用第一級毒品部分與業經起訴之96年毒
    偵字第458 號案件具集合犯之實質上一罪關係，移請臺灣高
    等法院96年度上訴字第2705號併案審理；施用第二級毒品部
    分則以96年度毒偵字第567 號起訴由本院96 年度易字第257
    號案審理。詎臺灣高等法院認前開併辦部分與原先96年毒偵
    字第458 號案起訴部分不具集合犯之包括一罪關係，退由檢
    察官另行處置，檢察官乃又另行起訴由本院96 年訴字第420
    號案審理，甫於96年10月26日判處有期徒刑7 月，減為有期
    徒刑3月又15日，並於96年11月12 日判決確定，以上有臺灣
    高等法院96年度上訴字第2705號判決、本院96 年訴字第420
    號判決及臺灣高等法院被告前案紀錄表各1份在卷可參。
四、公訴意旨認被告於96年4月15日下午5時48分許往前回溯96小
    時內之某時，在不詳處所施用安非他命，惟被告辯稱：伊是
    向綽號「阿義」的人購買海洛因，沒有要買安非他命，可能
    是裝海洛因的夾練袋內含有安非他命成分，或曾經裝過安非
    他命，伊吸食海洛因時就覺得味道怪怪的，與之前單純施用
    海洛因的味道不同等語，本院審酌司法實務上不乏有同時施
    用海洛因及安非他命之案例，是被告所辯非全無可能，又別
    無確切證據證明被告係分別施用第一、二級毒品，於此事證
    有疑之情形下，本院自應為有利被告之認定，是被告同時施
    用第一、二級毒品，係一行為同時觸犯數罪名，應論以想像
    競合犯，屬裁判上一罪，而被告施用第一級毒品之犯行業經
    本院96年訴字第420 號判決確定，則本件檢察官起訴部分已
    為前案判決既判力效力所及，係就曾經判決確定之案件再行
    起訴，參照前述說明，本件爰不經言詞辯論，逕為免訴之判
    決。
據上論斷，應依刑事訴訟法第302條第1款、第307 條，判決如主
文。
中    華    民    國    97    年    1     月    10    日
                  刑事第二庭審判長法  官  黃永勝
                                  法  官  鄭貽馨
                                  法  官  楊坤樵
以上正本證明與原本無異。
如不服本判決應於收受本判決後10日內向本院提出上訴書狀，並
應敘述具體理由。若未敘述理由者，應於上訴期間屆滿後20日內
向本院補提理由書狀(均須按他造當事人之人數附繕本)。
                                  書記官  謝佩欣
中    華    民    國    97    年    1     月    11    日


司法院資訊處製作；財團法人民間司法改革基金會備份。
